【裁判字號】    95,重訴,317
【裁判日期】    951031
【裁判案由】    返還消費借貸款等
【裁判全文】
臺灣板橋地方法院民事判決             95年度重訴字第317號
原      告  台灣中小企業銀行股份有限公司
法定代理人  戊○○
訴訟代理人  乙○○
被      告  宏富科技股份有限公司
兼法定代理  甲○○
人
被      告  丁○○
            丙○○
上列當事人間請求給付借款事件，經本院於民國95年10月26日言
詞辯論終結，判決如下：
    主  文
被告宏富科技股份有限公司、林奕塘、丁○○、丙○○應連帶給
付原告新台幣壹佰零捌萬參仟參佰肆拾壹元，及如附表一編號１
所示之利息與違約金。
被告宏富科技股份有限公司、林奕塘、丁○○應連帶給付原告新
台幣壹仟零伍拾萬玖仟捌佰玖拾捌元，及如附表一編號２至８所
示之利息與違約金。
訴訟費用由被告宏富科技股份有限公司、林奕塘、丁○○、丙○
○連帶負擔百分之九；其餘由被告宏富科技股份有限公司、林奕
塘、丁○○連帶負擔。
    事實及理由
一、本件被告未於言詞辯論期日到場，核無民事訴訟法第386 條
    列各款情形，應依原告之聲請，由其一造辯論而為判決。
二、原告起訴主張：
  (一)緣被告宏富科技股份有限公司（下稱宏富公司）於民國93年
    3 月30日邀同被告林奕塘、丁○○、丙○○為連帶保證人，
    與原告簽訂借款新台幣（下同）300 萬元之借據，原告並於
    93年4 月8 日將300 萬元借予被告宏富公司，且約定借款期
    間自93年4 月8 日起至96年4 月8 日止，利息按原告銀行尚
    時「基準利率」加年率1.84% 機動計付（即核貸時為年率5%
    ，目前為年率5.5%），還本付息方式自實際撥款日起，本金
    按月平均攤還，利息按月計付，第1 次繳款日為93年5 月8
    日，嗣後之繳款日為每月8 日，其積欠之債務餘額如附表一
    編號1 所示。
  (二)被告宏富公司於94年1 月31日邀同被告林奕塘、丁○○為連
    帶保證人，與原告簽訂借款300 萬元之借據，原告並於94年
    2 月1 日將300 萬元借予被告宏富公司，且約定借款期間自
    94年2 月1 日起至97年2 月1 日止，利息按原告銀行當時「
    基準利率」加年率2.81% 機動計付（即核貸時為年率6.09%
    ，目前為年率6.47%）， 還本付息方式自實際撥款日起，依
    年金法按月攤還本息，第1 次繳款日為94年3 月1 日，嗣後
    之繳款日為每月1 日，其積欠之債務餘額如附表一編號2 所
    示。
  (三)被告宏富公司於94年1 月31日邀同被告林奕塘、丁○○為連
    帶保證人，與原告簽訂借款290 萬元之借據，原告並於94年
    2 月1 日將290 萬元借予被告宏富公司，且約定借款期間自
    94年2 月1 日起至97年2 月1 日止，利息按原告銀行當時「
    基準利率」加年率0.56% 機動計付（即核貸時為年率3.84%
    ，目前為年率4.22%）， 還本付息方式自實際撥款日起，依
    年金法按月攤還本息，第1 次繳款日為94年3 月1 日，嗣後
    之繳款日為每月1 日，其積欠之債務餘額如附表一編號3 所
    示。
  (四)被告宏富公司於94年4 月21日邀同被告林奕塘、丁○○為連
    帶保證人，與原告簽訂借款1800萬元之借據，原告並於94年
    4 月25日將180 萬元借予被告宏富公司，且約定借款期間自
    94年4 月25日起至97年4 月25日止，利息按中華郵政儲金機
    動利率加1.65% 機動計付（即核貸時為年率3.395%，目前為
    年率3.815%），還本付息方式自實際撥款日起，依年金法按
    月攤還本息，第1 次繳款日為94年5 月25日，嗣後之繳款日
    為每月25日，其積欠之債務餘額如附表一編號4 所示。
  (五)被告宏富公司於94年10月13日邀同被告林奕塘、丁○○為連
    帶保證人，與原告簽訂借款160 萬元之借據，原告並於94年
    10月14日將160 萬元借予被告宏富公司，且約定借款期間自
    94年10月14日起至97年10月14日止，利息按原告銀行當時「
    基準利率」加年率3.59% 機動計付（即核貸時為年率7% ，
    目前為年率7.25%）， 還本付息方式自實際撥款日起，依年
    金法按月攤還本息，第1 次繳款日為94年11月14日，嗣後之
    繳款日為每月14日，其積欠之債務餘額如附表一編號5 所示
    。
  (六)被告宏富公司於94年12月25日邀同被告林奕塘、丁○○為連
    帶保證人，與原告簽訂額度600 萬元之週轉金貸款契約，原
    告於95年2 月17日借款93萬元，於95年2 月24日借款166 萬
    元，於95年3 月1 日借款270 萬元予宏富公司，3 筆借款之
    到期日依序為95年6 月6 日、95年6 月20日、95年6 月28
    日，其利息按原告銀行「2 年定儲機動利率」加年率4.454%
    機動計付（即核貸時為年率6.5%，目前為年率6.74%）， 還
    本付息方式自實際撥款日起，按月繳息，本金到期1 次清償
    ，其積欠之債務餘額如附表一編號6 、7 、8 所示。
  (七)上開8 筆借款到期或視為全部到期時未立即償還時，除按約
    定利率計付遲延利息外，逾期償還本金、利息或本息時，按
    借款總餘額，自應償還日起，逾期在6 個月以內者按上開約
    定利率10% ，逾期超過6 個月者按上開利率20% 加付違約金
    。宏富公司於95年4 月28日經票據交換所公告拒絕往來，依
    授信約定書第5 條第1 項第2 款約定，上開借款依約應視為
    全部到期，截至目前告宏富公司尚負有本金1,159 萬3,239
    元及如附表一所示之利息與違約金未為清償，而被告林奕塘
    、丁○○、丙○○為本件之連帶保證人，亦應與被告宏富公
    司連帶負清償責任。
  (八)為此，依據消費借貸、連帶保證與票據之法律關係，請求
    被告宏富公司、林奕塘、丁○○、丙○○連帶給付如主文第
    1 項所示之本金、利息違約金，被告宏富公司、林奕塘、
    丁○○連帶給付如主文第2 項所示之本金、利息違約金。
三、經查原告主張之事實，已據提出借據8件、週轉金貸款契約1
    件、授信約定書4 件、拒絕往來資料、帳卡各1 件、支票及
    退票理由單6 件為證，自堪信為真實。
四、從而，原告依消費借貸、連帶保證之法律關係，請求被告宏
    富公司、林奕塘、丁○○、丙○○連帶給付如主文第1 項所
    示之本金、利息與違約金，及請求被告宏富公司、林奕塘、
    丁○○連帶給付如主文第2 項所示之本金、利息與違約金，
    為有理由，應予准許。
五、結論：本件原告之訴為有理由，依民事訴訟法第385 條第1
    項前段、第78條、第85條第2 項，判決如主文。
中    華    民    國    95    年    10    月    31    日
                  民事第三庭    法  官  何君豪
以上正本係照原本作成
如對本判決上訴，須於判決送達後20日內向本院提出上訴狀
中    華    民    國    95    年    10    月    31    日
                                書記官  蕭興南


司法院資訊處製作；財團法人民間司法改革基金會備份。
